ACORDAO-COMPLETO-2519756

ACÓRDÃO 815/2022 ATA 3/2022 - PRIMEIRA CÂMARA

VISTOS, relatados e discutidos estes autos de Ato de Aposentadoria submetido à apreciação deste Tribunal para fins de registro, nos termos do inc. III do art. 71 da Constituição Federal de 1988, ato esse cadastrado e disponibilizado ao TCU por intermédio do Sistema e-Pessoal, na forma dos arts. 2º e 4º da Instrução Normativa TCU 78/2018,
ACORDAM os Ministros do Tribunal de Contas da União, reunidos em Sessão da 1ª Câmara, diante das razões expostas pelo Relator, em:
9.1. considerar ilegal o ato de aposentadoria de Delsuc Evangelista Filho, constante da peça 3 (Ato nº 39322/2019) , recusando o respectivo registro, nos termos do § 1º do art. 260 do Regimento Interno desta Corte de Contas;
9.2. dispensar a devolução dos valores indevidamente recebidos, de boa-fé, até a data da ciência deste Acórdão, com base no Enunciado 106 da Súmula da Jurisprudência do TCU;
9.3. determinar à Fundação Universidade de Brasília, com base no art. 45 da Lei 8.443/1992, que:
9.3.1. na hipótese de vir a ser desconstituída a decisão favorável aos servidores proferida nos autos do MS 43188-86.2011.4.01.3300, faça cessar os pagamentos atinentes à VPNI instituída pelo art. 5º do Decreto 95.689/1988 em relação ao ato impugnado;
9.3.2. no prazo de 30 (trinta) dias, contados da ciência desta decisão, envie a este Tribunal documentos comprobatórios de que o interessado está ciente da presente deliberação; e
9.4. autorizar a Sefip arquivar os presentes autos, após cumpridos os termos deste Acórdão.

Pessoal: Atos de Aposentadoria da unidade emissora Universidade Federal da Bahia, enviados ao TCU pela unidade de controle interno CONTROLADORIA-GERAL DA UNIÃO para fins de análise e julgamento.

Primeira Câmara

Universidade Federal da Bahia.

3. Interessado: Delsuc Evangelista Filho, CPF XXX.398.055-XX.

13.1. Ministros presentes: Walton Alencar Rodrigues (Presidente), Benjamin Zymler, Vital do Rêgo e Jorge Oliveira.
13.2. Ministros-Substitutos presentes: Augusto Sherman Cavalcanti (Relator) e Weder de Oliveira.

ACORDAO-COMPLETO-2531043

Acórdão de Relação 1848/2022 - Primeira Câmara

Acórdão de Relação

AUGUSTO SHERMAN

Cuidam os autos de Ato de Aposentadoria submetido à apreciação deste Tribunal para fins de registro, nos termos do inc. III do art. 71 da Constituição Federal de 1988, ato esse cadastrado e disponibilizado ao TCU por intermédio do Sistema e-Pessoal, na forma dos arts. 2º e 4º da Instrução Normativa TCU 78/2018.
2.	A unidade técnica, ao analisar os fundamentos legais da concessão, bem como as informações prestadas pelo órgão do controle interno, lavrou a instrução constante da peça 5, adiante parcialmente transcrita, com eventuais ajustes de forma:
"INTRODUÇÃO
1. Trata-se de ato de aposentadoria, submetido, para fins de registro, à apreciação do Tribunal de Contas da União (TCU) , de acordo com o art. 71, inciso III, da Constituição Federal.  O ato foi cadastrado e disponibilizado ao TCU por intermédio do Sistema e-Pessoal, na forma do art. 2º e 4º da Instrução Normativa TCU 78/2018.
2. O ato desse processo pertence às seguintes unidades:
2.1. Unidade emissora: Universidade Federal da Bahia.
2.2. Unidade cadastradora: Universidade Federal da Bahia.
2.3. Subunidade cadastradora: Coordenação de Gestão de Pessoas.
EXAME TÉCNICO
Procedimentos aplicados
3. Os procedimentos para exame, apreciação e registro de atos de pessoal encontram-se estabelecidos na Instrução Normativa TCU 78/2018 e na Resolução TCU 206/2007. Essas normas dispõem que os atos de pessoal disponibilizados por meio do e-Pessoal devem ser submetidos previamente a críticas automatizadas, com base em parâmetros predefinidos.
4. As críticas das informações cadastradas na etapa de coleta do ato foram elaboradas e validadas levando-se em conta as peculiaridades de cada ato. Os itens verificados nessa etapa são inerentes a dados cadastrais, fundamentos legais, mapa de tempo, ficha financeira, assim como eventuais ocorrências de acumulação. Trata-se de verificações abrangentes, minuciosas e precisas e sem a necessidade de ação humana e, portanto, menos suscetível a falhas. As críticas aplicadas estão discriminadas no sistema, no Menu e-Pessoal, opção 'Crítica', que podem ser acessadas mediante concessão de perfil específico a servidores do TCU responsáveis pela análise.
5. Além das críticas automatizadas, há verificação humana adicional no caso de haver alertas do sistema ou informações não formatadas, como esclarecimentos do gestor ou do controle interno.  
6. As críticas também consideram os registros do Sistema Integrado de Administração de Recursos Humanos (Siape) . O Siape disponibiliza informações atualizadas sobre as parcelas que integram os proventos, diferentemente, portanto, do e-Pessoal, que informa as parcelas no momento do registro do ato. 
7. Essa confrontação com o Siape fornece uma visão atual e verdadeira da situação, o que permite descaracterizar irregularidades e inconsistências que, embora constantes do e-Pessoal, já foram corrigidas.
8. As verificações detectadas no ato encontram-se discriminadas na aba de pendências do ato no sistema e-Pessoal, bem como no espelho do ato contemplado por esta instrução.
Exame das Constatações
9. Ato: 39322/2019 - Inicial - Interessado: DELSUC EVANGELISTA FILHO - CPF: XXX.398.055-XX
9.1. Parecer do Controle Interno: considerar o ato Legal.
9.2. Constatação e análise: 
9.2.1. Houve o registro de pelo menos uma rubrica com 'Denominação para análise pelo TCU = Decisão judicial (10289 - DECISAO JUDICIAL N TRAN JUG AP (Decisão judicial - Outros) - R$ 688,68) .
a. Justificativa do Gestor de Pessoal: Não há. Verificação efetuada no âmbito do TCU.
b. Análise do Controle Interno: Não há. Verificação efetuada no âmbito do TCU.
c. Análise da Equipe Técnica: Ilegal
Trata-se de decisão judicial proferida no âmbito do Mandado de Segurança 43188-86.2011.4.01.3300 que tramita na Justiça Federal da Bahia, onde o Sindicato da categoria obteve decisão judicial favorável no sentido de manter o pagamento da parcela remuneratória intitulada como Vantagem Pessoal que tratou o art. 5º do Decreto 95.689/1988.
Em sua decisão de mérito, que anexamos aos autos proferida em 12/4/2012, o Poder Judiciário proferiu a seguinte decisão: 'CONCEDO A SEGURANÇA pleiteada, confirmando a liminar, para determinar à Impetrada que mantenha o pagamento da rubrica denominada Vantagem Pessoal do Art. 5º do Decreto 95.689/88 nos contracheques dos substituídos do Impetrante'.
O art. 5º do citado Decreto assim estabeleceu:
'Art. 5° Cessa, a partir de 1° de janeiro de 1988, o pagamento de qualquer remuneração ou vantagem que vinham sendo percebidas em conformidade com o Plano Único de Classificação e Retribuição de Cargos e Empregos, instituído na conformidade da Lei n° 5.645, de 10 de dezembro de 1970, alcançado pelo disposto no art. 3° e seguintes da Lei n° 7.596, de 10 de abril de 1987.
§ 1° Publicado o ato de reclassificação dos servidores a que se refere este artigo, as respectivas instituições de ensino procederão ao encontro de contas entre a remuneração efetivamente paga e a que passaram a fazer jus, no período compreendido entre 1° de abril de 1987 e a data de publicação do mesmo ato.
§ 2° Na hipótese de a remuneração referente à categoria funcional e nível, considerada para efeito de enquadramento, ser superior à resultante da reclassificação do servidor no Plano Único de Classificação e Retribuição de Cargos e Empregos, ser-lhe-á assegurada diferença individual, como vantagem pessoal nominalmente identificável'.
Como se pode perceber, o objetivo do citado artigo era evitar o decesso salarial em virtude da reclassificação dos servidores no Plano Único de Classificação e Retribuição de Cargos e Empregos.
Em razão disso, esta Unidade Técnica entende que a citada vantagem deveria ser absorvida pelos reajustes futuros ocorridos no cargo do servidor, restando indevida o ser pagamento atual.
Em situações semelhantes este Tribunal tem decidido que parcelas decorrentes de planos econômicos, ainda que concedidas por meio de decisão judicial com trânsito em julgado, a partir do momento em que podem ser compensadas por reajustes ou reestruturações de carreiras supervenientes, devem ser necessariamente absorvidas. Nesses casos, não há afronta ao ato jurídico perfeito, à coisa julgada, à segurança jurídica e ao princípio da irredutibilidade salarial, já que, em razão das alterações na situação fática e jurídica que deu causa ao pedido judicial tais parcelas foram devidamente compensadas, devido a sua natureza jurídica de antecipação salarial. Nesse sentido foi o Acórdão 9300/2020-TCU-Primeira Câmara de relatoria do Ministro Bruno Dantas.
Todavia, nos casos em que decisão judicial determina, expressamente, que sejam mantidas na remuneração as parcelas relativas a planos econômicos, mesmo após a concessão de reajustes salariais posteriores, o TCU considera ilegal o ato respectivo, abstendo-se, no entanto, de determinar a suspensão do pagamento das quantias tidas como indevidas. Nesse sentido foi o Acórdão 3362/2016-TCU-Segunda Câmara de relatoria do Ministro Raimundo Carreiro.
Assim, no caso concreto, como a decisão judicial determina expressamente que seja mantida o pagamento da rubrica denominada Vantagem Pessoal do Art. 5º do Decreto 95.689/88 nos contracheques dos substituídos do Impetrante, este Tribunal apenas pode considerar ilegal o ato, sem determinar a supressão da rubrica.
Nesse caso, por se tratar de decisão não transitada em julgado, cabe determinação ao órgão de origem que acompanhe o desfecho da decisão judicial supracitada, devendo retirar a vantagem caso a União obtenha êxito no recurso ou ela seja modificada até o seu trânsito em julgado.
9.3. O quadro resumo de ocorrências e, quando for o caso, o detalhamento da norma legal e da jurisprudência para a inconsistência acima elencada encontra-se no anexo II dessa instrução. 
9.4. Encaminhamento do ato:
9.4.1. Considerar ILEGAL e recusar registro do ato de Aposentadoria de DELSUC EVANGELISTA FILHO do quadro de pessoal do órgão/entidade Universidade Federal da Bahia, com base nos arts. 71, inciso III, da Constituição Federal, 1º, inciso V, e 39, inciso II, da Lei 8.443/1992 e 260, § 1º, do Regimento Interno.
9.4.2. Com fulcro no art. 262, caput, do Regimento Interno deste Tribunal, determinar ao órgão/entidade Universidade Federal da Bahia que: 
a. dê ciência, no prazo de quinze dias, contados da notificação, do inteiro teor desta deliberação ao interessado, alertando-o de que o efeito suspensivo proveniente da interposição de eventuais recursos junto ao TCU não o exime da devolução dos valores percebidos indevidamente, caso o recurso não seja provido.
b. no prazo de trinta dias, contados da ciência da decisão, envie a este Tribunal documentos comprobatórios de que o interessado cujo ato foi impugnado está ciente do julgamento deste Tribunal.
c. uma vez desconstituída a Ação que assegura, presentemente, o pagamento da rubrica judicial ora impugnada por esta Corte, adote as medidas administrativas necessárias à regularização do seu pagamento, promovendo, ainda, a reposição ao erário dos valores indevidamente percebidos, nos termos do art. 46 da Lei 8.112/1990, com a redação dada pela Medida Provisória 2.225-45/2001, caso a decisão judicial definitiva não venha a dispor de modo contrário.
CONCLUSÃO
10. A abrangência e a profundidade das verificações levadas a efeito fundamentam convicção de que o ato 39322/2019 pode ser apreciado pela ilegalidade, em razão das irregularidades apontadas no item Exame das Constatações desta instrução, que representam afronta à legislação e à jurisprudência de referência
PROPOSTA DE ENCAMINHAMENTO
11. Ante o exposto, com fundamento no art. 71, inciso III, da Constituição Federal, no art. 1º, inciso V, e art. 39, incisos I e II, da Lei 8.443/1992, no art. 260 do Regimento Interno do Tribunal de Contas da União, propõe-se: 
11.1. Considerar ILEGAL e recusar registro do ato de Aposentadoria de DELSUC EVANGELISTA FILHO do quadro de pessoal do órgão/entidade Universidade Federal da Bahia, com base nos arts. 71, inciso III, da Constituição Federal, 1º, inciso V, e 39, inciso II, da Lei 8.443/1992 e 260, § 1º, do Regimento Interno.
11.2. Com fulcro no art. 262, caput, do Regimento Interno deste Tribunal, determinar ao órgão/entidade Universidade Federal da Bahia que: 
11.2.1. no prazo de trinta dias, contados da ciência da decisão, envie a este Tribunal documentos comprobatórios de que o interessado cujo ato foi impugnado está ciente do julgamento deste Tribunal.
11.2.2. uma vez desconstituída a Ação que assegura, presentemente, o pagamento da rubrica judicial ora impugnada por esta Corte, adote as medidas administrativas necessárias à regularização do seu pagamento, promovendo, ainda, a reposição ao erário dos valores indevidamente percebidos, nos termos do art. 46 da Lei 8.112/1990, com a redação dada pela Medida Provisória 2.225-45/2001, caso a decisão judicial definitiva não venha a dispor de modo contrário.
11.2.3. dê ciência, no prazo de quinze dias, contados da notificação, do inteiro teor desta deliberação ao interessado, alertando-o de que o efeito suspensivo proveniente da interposição de eventuais recursos junto ao TCU não o exime da devolução dos valores percebidos indevidamente, caso o recurso não seja provido."
3.	Em seu pronunciamento regimental, o Ministério Público junto a esta Casa, neste ato representado pelo Procurador Sérgio Ricardo Costa Caribé, manifestou sua concordância com as conclusões e propostas da Sefip, nos seguintes termos (peça 7) :
"Trata-se da apreciação, para fins de registro, de ato concessório de aposentadoria emitido pela Universidade Federal da Bahia. 
2. A Unidade Técnica (Sefip) propõe a ilegalidade do referido ato, em razão do pagamento da vantagem pessoal do art. 5º do Decreto 95.689/1988, sem que ela tenha sido absorvida pelos aumentos concedidos à carreira do interessado.
3. De fato, a jurisprudência deste Tribunal entende que a vantagem pessoal do art. 5º do Decreto 95.689/1988 deve ser absorvida pelas novas estruturas remuneratórias implantadas após a sua instituição, tendo em vista que tal parcela garantiu na época a apenas a irredutibilidade da remuneração com a implantação do Plano Único de Retribuição de Cargos e Empregos - PUCRE, criado pela Lei 7.596/1987.
4. Nesse sentido, podem-se citar os acórdãos 4428/2014 e 1708/2015, ambos da Primeira Câmara e relatados pelo Ministro Benjamin Zymler; bem como o Acórdão 2770/2014-TCU-Segunda Câmara, relatado pelo Ministro José Jorge, cuja ementa transcreve-se a seguir:
'PESSOAL. APOSENTADORIA. VANTAGEM PESSOAL DECORRENTE DO ART. 5º DO DECRETO 95.689/88 INDEVIDA. PAGAMENTO PROPORCIONAL DE PROVENTOS INDEVIDO. ATO CONSIDERADO ILEGAL. NEGATIVA DE REGISTRO. DETERMINAÇÕES.'
5. In casu, contudo, verifica-se que, no âmbito do Mandado de Segurança 43188- 86.2011.4.01.3300, que tramita na Justiça Federal da Bahia, o Sindicato da categoria obteve decisão liminar favorável no sentido de manter o pagamento da referida parcela nos contracheques dos substituídos do impetrante.
6. Dessa forma, entende-se que, embora não seja possível suprimir a parcela impugnada, isso não compele este Tribunal a considerar o ato legal, tendo em vista que o princípio da independência das instâncias possibilita que esta Corte de Contas manifeste entendimento diverso daquele declarado pelo Poder Judiciário.
7. Nesse sentido, vale lembrar que é firme a jurisprudência de que as decisões judiciais de juízes ou tribunais não podem obrigar esta Corte de Contas a registrar ato de aposentadoria, a exemplo dos acórdãos 1857/2003, 961/2006, 962/2006 e 963/2006 do Plenário, salvo quando o Tribunal for parte e a determinação for expedida pelo STF, conforme entendeu aquele Pretório Excelso no MS 23.665-DF, o que não se enquadra no caso ora analisado.
8. Ante o exposto, este membro do Ministério Público de Contas, em consonância com a Unidade Técnica, entende que o ato de aposentadoria constante dos autos deve ser considerado ilegal e ter seu registro negado.
9. Não obstante, a supressão da vantagem pessoal do art. 5º do Decreto 95.689/1988 deve ser realizada somente em caso de decisão desfavorável aos servidores amparados pelo Mandado de Segurança 43188- 86.2011.4.01.3300, que tramita na Justiça Federal da Bahia."
É o Relatório.

não há.

Procurador Sérgio Ricardo Costa Caribé.

PESSOAL. APOSENTADORIA. PAGAMENTO INDEVIDO DECORRENTE DE VPNI INSTITUÍDA PELO ART. 5º DO DECRETO 95.689/1988 COM VISTAS A EVITAR O DECESSO REMUNERATÓRIO QUANDO DA IMPLANTAÇÃO DO PLANO ÚNICO DE CLASSIFICAÇÃO E RETRIBUIÇÃO DE CARGOS E EMPREGOS - PUCRCE, PREVISTO NA LEI 7.596/1987. NEGATIVA DE REGISTRO. SUPRESSÃO DA VPNI CONDICIONADA À DECISÃO FINAL DE MÉRITO A SER PROFERIDA SOBRE O MANDADO DE SEGURANÇA 43188-86.2011.4.01.3300. DETERMINAÇÕES.

APOSENTADORIA (APOS)

Secretaria de Fiscalização de Integridade de Atos e Pagamentos de Pessoal e de Benefícios Sociais (Sefip).

Tratam os autos de Ato de Aposentadoria submetido à apreciação deste Tribunal para fins de registro, nos termos do inc. III do art. 71 da Constituição Federal de 1988, ato esse cadastrado e disponibilizado ao TCU por intermédio do Sistema e-Pessoal, na forma dos arts. 2º e 4º da Instrução Normativa TCU 78/2018.
2.	Na instrução constante da peça 5, em função de identificar a persistência do pagamento de parcela judicial correspondente à VPNI instituída pelo art. 5º do Decreto 95.689/1988 com vistas a evitar o decesso remuneratório quando da implantação do plano único de classificação e retribuição de cargos e empregos - PUCRCE, previsto na Lei 7.596/1987, a Sefip propõe considerar ilegal o ato constante destes autos (peça 3) , sem determinação para a supressão da parcela em comento, tendo em vista a existência de determinação judicial expressa no sentido da manutenção do verbete, posicionamento esse endossado pelo Ministério Público junto a esta Casa (peça 7) .
3.	Com efeito, no mérito, consoante sustentam os pareceres precedentes, não há dúvidas de que esta Corte de Contas tem por indevido a persistência do pagamento da VPNI instituída pelo art. 5º do Decreto 95.689/1988, paga atualmente nos proventos do inativo no valor de R$ 688,68, ainda que amparada por sentença judicial.
4.	É entendimento pacífico neste Tribunal que os pagamentos dos percentuais relativos a planos econômicos, como no caso em análise, não se incorporam indefinidamente aos proventos em decorrência de sua natureza de antecipação salarial, sendo devidos somente até a reposição das perdas salariais havidas até então, o que ocorre na primeira data-base seguinte àquela que serviu de referência ao julgado. Observo que é nesse sentido, também, o entendimento majoritário do Supremo Tribunal Federal (STF) acerca do assunto, a exemplo do decidido no âmbito do MS 25.678.
5.	A despeito de tal fato, no caso específico dos presentes autos, concordo com as conclusões da Sefip quanto à inviabilidade, por ora, de promover-se a exclusão da parcela dos proventos do inativo. Isso porque o ex-servidor é beneficiário direto de decisão liminar concedida nos autos do Mandado de Segurança 43188-86.2011.4.01.3300, impetrado pelo Sindicato dos Trabalhadores Técnico-Administrativos da UFBA e UFRB. Referida decisão, confirmada pela sentença de primeiro grau, impede este Tribunal de determinar qualquer medida tendente a suprimir a rubrica, ao menos enquanto o mencionado Writ não for objeto de decisão definitiva de mérito, conforme se pode constatar a partir do trecho transcrito a seguir:
"O SINDICATO DOS TRABALHADORES TÉCNICO-ADMINISTRATIVOS DA UFBA E UFRB, pessoa jurídica de direito privado, identificada e representada, impetra o presente Mandado de Segurança contra a REITORA DA UNIVERSIDADE FEDERAL DA BAHIA, a UFBA e a UNIÃO FEDERAL, visando, em sede liminar, afastar a supressão de rubrica denominada Vantagem Pessoal do Art. 5º do Decreto 95.689/88.
[...]
Defiro a liminar e determino, em consequência, que a UFBA se abstenha da prática de qualquer ato que tenha por finalidade fazer cessar o pagamento da rubrica objeto deste mandamus." (Decisão liminar proferida, em 27/12/2011, pelo Juízo da 5ª Vara Federal, em Salvador/BA, nos autos do Mandado de Segurança 43188-86.2011.4.01.3300) Destaque não constante do original.
6.	Por certo que a sentença que confirmou tal segurança foi objeto de apelação/reexame necessário por parte da UFBA e que, no âmbito da 2ª Turma do Tribunal Regional Federal da 1ª Região, a vantagem anteriormente obtida pelo Sindicato foi derrogada, conforme se verifica da leitura do Acórdão:
"ADMINISTRATIVO. MANDADO DE SEGURANÇA COLETIVO. SINDICATO DOS TRABALHADORES TÉCNICO-ADMINISTRATIVOS DA UFBA E UFRB. SERVIDORES PÚBLICOS. SUPRESSÃO DE VPNI. DECRETO 95.689/1988. AUSÊNCIA DE ILEGALIDADE. AUSÊNCIA DE OFENSA AO CONTRADITÓRIO E À AMPLA DEFESA. DENEGAÇÃO DA SEGURANÇA. REFORMA DA SENTENÇA.
1. A questão trazida a julgamento diz respeito à verificação do alegado direito dos servidores substituídos pelo Sindicato autor ao restabelecimento, em sua folha de pagamento, da Vantagem Pessoal Nominalmente Identificada - VPNI - instituída pelo art. 5º do Decreto 95.689/1988.
2. Tal vantagem foi criada em favor de servidores que sofreram decesso remuneratório quando da implantação do Plano Único de Classificação e Retribuição de Cargos e Empregos - PUCRCE, previsto na Lei 7.596/1987, e tornou-se indevida a partir do momento em que o decesso remuneratório foi sanado em virtude da reestruturação de carreiras operada pelas Leis 7.923/1989, 7.995/1990 e 8.216/1991. Assim, sendo indevida a percepção da vantagem, porquanto já absorvida por nova estrutura remuneratória, não há irregularidade na suspensão da rubrica ora questionada.
3. A jurisprudência do Superior Tribunal de Justiça sedimentou-se no sentido de que a absorção da vantagem pessoal nominalmente identificada (VPNI) pelos acréscimos remuneratórios decorrentes da progressão na carreira não importa redução nominal de vencimentos, não havendo, portanto, ofensa ao princípio da irredutibilidade de vencimentos. Nessa esteira, 'por não se tratar de redução de vencimentos, é desnecessária a prévia abertura de processo administrativo para proceder à absorção da VPNI nos moldes da lei.' (AgRg no REsp 1370740/RS, Rel. Ministro HUMBERTO MARTINS, SEGUNDA TURMA, DJe 28/06/2013) 
4. Além do mais, este Tribunal segue o entendimento de que 'a supressão de parcela pecuniária integrante de remuneração de servidor público não exige a abertura de prévio procedimento administrativo, no qual seja assegurado ao interessado o direito à ampla defesa e ao contraditório, quando estiver em debate apenas matéria de direito' (AC 0038650-97.2004.4.01.3400, DESEMBARGADOR FEDERAL JOÃO LUIZ DE SOUSA, TRF1 - SEGUNDA TURMA, e-DJF1 21/01/2020) .
5. Impõe-se, portanto, a reforma da sentença, com denegação da segurança.
6. Remessa oficial e apelação da UFBA providas." (Acórdão prolatado pela 2ª Turma do TRF 1ª Região em 11/3/2020) .
7.	No entanto, necessário ter em mente que, na hipótese, a apelação/reexame necessário foi recebida unicamente no efeito devolutivo e que, segundo se verifica a partir de consulta ao site do TRF/1, o feito em questão foi alvo de nova peça recursal, ainda pendente de apreciação.
8.	Portanto, em relação à VPNI instituída pelo art. 5º do Decreto 95.689/1988, cabe a esta Corte de Contas considerar ilegal a concessão em comento, condicionando a supressão da rubrica à decisão final de mérito a ser proferida nos autos do Mandado de Segurança 43188-86.2011.4.01.3300, atualmente em tramitação junto ao Tribunal Regional Federal da 1ª Região.
	Diante do exposto, ao acolher a proposta alvitrada pela unidade técnica instrutiva, com que se pôs de acordo o representante do Ministério Público, manifesto-me no sentido de que o Tribunal aprove o Acórdão que ora submeto à deliberação deste Colegiado.
TCU, Sala das Sessões, em 15 de fevereiro de 2022.
AUGUSTO SHERMAN CAVALCANTI 
Relator